臺灣高等法院刑事判決
111年度上訴字第1274號
上  訴  人  
即  被  告  吳驊珉



選任辯護人  曾昭牟律師(法扶律師)
上列上訴人因毒品危害防制條例案件，不服臺灣桃園地方法院11
0年度訴字第1092號，中華民國111年1月28日第一審判決（起訴
案號：臺灣桃園地方檢察署110年度偵字第27788號、第30007號
、第31855號），提起上訴，本院判決如下：
    主  文
原判決關於定應執行刑部分撤銷。
其他上訴駁回。
前開駁回部分所處之刑，應執行有期徒刑拾年。
    理  由
一、本院審理範圍：
　　按上訴得對於判決之一部為之。上訴得明示僅就判決之刑、
    沒收或保安處分一部為之，刑事訴訟法第348條第1項、第3
    項分別定有明文。本件被告吳驊珉提起上訴，於上訴理由狀
    內及準備程序中已明示僅對量刑提起上訴（見本院卷第29至
    36、148頁），是本案上訴範圍僅及於原判決關於被告之刑
    （含所定之應執行刑）之部分，其他犯罪事實、證據、所犯
    罪名之法律適用及沒收部分，均非屬本院審判範圍，故均引
    用如附件原判決所載。
二、被告上訴意旨略以：
　　被告固販賣第二級毒品甲基安非他命7次，然販賣之對象均
    僅劉鴻宇1人，扣除成本累積獲利亦不到新臺幣2萬元，與大
    盤毒梟或集團性販毒情形有別，且被告行為時無法尋得工作
    ，尚有父母妻小需扶養，情輕法重，應依刑法第59條酌減其
    刑，並審酌刑法第57條動機、手段、所生損害等各款情形後
    從輕量刑。又被告所犯數罪屬相同犯罪類型，其責任非難重
    複程度較高，原審所定應執行刑18年6月亦嫌過重，請從輕
    定其應執行刑等語。
三、本院之判斷：
　㈠原判決各罪之宣告刑部分上訴駁回：
  ⒈按刑法第59條雖為法院依法得行使裁量權之事項，然必須犯
    罪另有特殊之原因、環境與情狀，在客觀上足以引起一般之
    同情而顯可憫恕，認為即予宣告法定最低刑期猶嫌過重者，
    始有其適用（最高法院105年度台上字第2551號判決意旨參
    照）。本案被告所犯持有第二級毒品純質淨重二十公克以上
    之罪，法定刑度為6月以上5年以下有期徒刑，刑度並非甚重
    ；所犯販賣第二級毒品罪，法定刑度為無期徒刑或10年以上
    有期徒刑（修正前刑度為無期徒刑或7年以上有期徒刑），
    經適用毒品危害防制條例第17條第2項之規定後，刑度亦有
    減輕，且被告販賣毒品之次數為7次，所販賣之甲基安非他
    命數量高達972.5公克，犯罪時間長達1年，是衡其刑度較所
    犯販賣及持有毒品對社會風氣及治安之危害程度，已無情輕
    法重之情形，被告亦非受到外在環境之逼迫而不得不為前開
    犯行，在客觀上難認有何特殊原因或堅強事由，而足以引起
    一般同情而顯有可憫恕之情，認本件並無適用刑法第59條之
    餘地。
  ⒉原審就被告所犯之販賣第二級毒品之7罪，均依刑法第47條第
    1項（除法定刑無期徒刑部分外）、毒品危害防制條例第17
    條第2項規定先加後減其刑，並與其所犯逾量持有第二級毒
    品罪，以行為人之責任為基礎，審酌被告無視國家杜絕毒品
    犯罪之禁令，竟為求一己私利而從事販賣第二級毒品之犯行
    ，供應他人施用毒品之來源，對社會秩序及國人身體健康之
    危害甚鉅，且有滋生其他犯罪之可能，另亦持有逾量之第二
    級毒品，所為應予非難，惟念其犯罪之動機、目的、手段、
    販賣毒品之數量及犯後坦承犯行之態度，復兼衡於警詢中自
    陳高中肄業之智識程度、家庭經濟狀況勉持等一切情狀，就
    所犯販賣第二級毒品罪，分別量處如附件內附表編號一至七
    所示刑度；就所犯逾量持有第二級毒品罪，量處有期徒刑7
    月。經核原審所為量刑，已就刑法第57條所定各款事由，以
    行為人責任為基礎綜合審酌，並於理由欄內具體說明，並未
    逾越法定刑度，亦無濫用量刑權限之情形，並無不當。上訴
    意旨主張原審就各罪量刑不當云云，並無可採，此部分上訴
    為無理由，應予駁回。
　㈡原判決就各罪所定應執行刑部分撤銷改判：　
　　數罪併罰有二裁判以上宣告多數有期徒刑者，依刑法第53條
    、第51條第5款之規定，係採「限制加重原則」規範執行刑
    之法定範圍，為其定刑之外部界限。乃因一律將宣告刑累計
    執行，刑責恐將偏重而過苛，不符現代刑事政策及刑罰之社
    會功能，而有必要透過定應執行刑程序，授權法官對被告本
    身及所犯各罪為總檢視，進行充分而不過度之評價，以妥適
    調整之。至數罪併罰定應執行刑之裁量標準，法無明文，然
    其裁量仍應兼衡罪責相當及特別預防之刑罰目的，具體審酌
    整體犯罪過程之各罪關係（例如各行為彼此間之關聯性、數
    罪間時間、空間、法益之異同性、所侵害法益之專屬性或同
    一性、數罪對法益侵害之加重效應等）及罪數所反應行為人
    人格及犯罪傾向等情狀綜合判斷，為妥適之裁量，仍有比例
    原則及公平原則之拘束。其依刑法第51條第5 款定執行刑者
    ，宜注意刑罰邊際效應隨刑期而遞減及行為人所生痛苦程度
    隨刑期而遞增之情形，考量行為人復歸社會之可能性，妥適
    定執行刑。除不得違反刑法第51條之外部界限外，尤應體察
    前述法律規範本旨，謹守法律內部性界限，以達刑罰經濟及
    恤刑之目的（最高法院104年度台抗字第718號裁定、108年
    度台上字第4405號判決意旨參照）。查原審就被告所犯8罪
    定其應執行有期徒刑18年6月，固在各宣告刑之最長期（有
    期徒刑5年5月）以上，各刑合併之刑期（合計有期徒刑36年
    3月）以下，而未違反刑法第51條第5款之規定，然衡以被告
    所為均為毒品犯罪，侵害法益相同，所販賣第二級毒品之對
    象均為同一人，責任非難重複之程度較高，應於酌定應執行
    刑之際，考量此情並反映於所定刑度，以期罪刑相當。原判
    決於理由中漏未說明其定應執行刑時審酌之具體理由，逕就
    上開8罪定應執行刑為有期徒刑18年6月，理由尚嫌不備，自
    有未當。被告上訴意旨就此部分請求酌定較輕之執行刑，非
    無理由，應由本院將原判決定應執行刑部分予以撤銷，並衡
    酌前揭各情而為整體之評價後，定其應執行刑為有期徒刑10
    年。
據上論斷，應依刑事訴訟法第368條、第369條第1項前段、第373
條、第364條、第299條第1項前段、刑法第51條第5款，判決如主
文。
本案經檢察官林穎慶提起公訴，檢察官陳慧玲到庭執行職務。
中　　華　　民　　國　　111 　年　　8 　　月　　18　　日
                  刑事第八庭  審判長法　官  陳世宗
                                    法　官  呂寧莉
                                    法　官  林呈樵
以上正本證明與原本無異。
如不服本判決，應於收受送達後20日內向本院提出上訴書狀，其
未敘述上訴之理由者並得於提起上訴後20日內向本院補提理由書
（均須按他造當事人之人數附繕本）「切勿逕送上級法院」。
                                    書記官  謝雪紅
中　　華　　民　　國　　111 　年　　8 　　月　　18　　日
附錄：本案論罪科刑法條全文
毒品危害防制條例第4條
製造、運輸、販賣第一級毒品者，處死刑或無期徒刑；處無期徒
刑者，得併科新臺幣3千萬元以下罰金。
製造、運輸、販賣第二級毒品者，處無期徒刑或10年以上有期徒
刑，得併科新臺幣1千5百萬元以下罰金。
製造、運輸、販賣第三級毒品者，處7年以上有期徒刑，得併科
新臺幣1千萬元以下罰金。
製造、運輸、販賣第四級毒品者，處5年以上12年以下有期徒刑
，得併科新臺幣5百萬元以下罰金。
製造、運輸、販賣專供製造或施用毒品之器具者，處1年以上7年
以下有期徒刑，得併科新臺幣1百50萬元以下罰金。
前五項之未遂犯罰之。
毒品危害防制條例第11條
持有第一級毒品者，處3年以下有期徒刑、拘役或新臺幣30萬元
以下罰金。
持有第二級毒品者，處2年以下有期徒刑、拘役或新臺幣20萬元
以下罰金。
持有第一級毒品純質淨重十公克以上者，處1年以上7年以下有期
徒刑，得併科新臺幣1百萬元以下罰金。
持有第二級毒品純質淨重二十公克以上者，處6月以上5年以下有
期徒刑，得併科新臺幣70萬元以下罰金。
持有第三級毒品純質淨重五公克以上者，處2年以下有期徒刑，
得併科新臺幣20萬元以下罰金。
持有第四級毒品純質淨重五公克以上者，處1年以下有期徒刑，
得併科新臺幣10萬元以下罰金。
持有專供製造或施用第一級、第二級毒品之器具者，處1年以下
有期徒刑、拘役或新臺幣10萬元以下罰金。

修正前毒品危害防制條例第4條
製造、運輸、販賣第一級毒品者，處死刑或無期徒刑；處無期徒
刑者，得併科新臺幣二千萬元以下罰金。
製造、運輸、販賣第二級毒品者，處無期徒刑或七年以上有期徒
刑，得併科新臺幣一千萬元以下罰金。
製造、運輸、販賣第三級毒品者，處七年以上有期徒刑，得併科
新臺幣七百萬元以下罰金。
製造、運輸、販賣第四級毒品者，處五年以上十二年以下有期徒
刑，得併科新臺幣三百萬元以下罰金。
製造、運輸、販賣專供製造或施用毒品之器具者，處一年以上七
年以下有期徒刑，得併科新臺幣一百萬元以下罰金。
前五項之未遂犯罰之。

附件：
臺灣桃園地方法院刑事判決
110年度訴字第1092號
公  訴  人  臺灣桃園地方檢察署檢察官   
被      告  吳驊珉
選任辯護人  劉鑫成律師
上列被告因違反毒品危害防制條例案件，經檢察官提起公訴（11
0年度偵字第27788號、第30007號、第31855號），本院判決如下
：
    主  文
吳驊珉犯如附表編號一至七「罪名及宣告刑」欄所示之罪，均累
犯，各處如附表編號一至七「罪名及宣告刑」欄所示之刑；又犯
持有第二級毒品純質淨重二十公克以上，處有期徒刑柒月。應執
行有期徒刑拾捌年陸月。
扣案之甲基安非他命肆包暨其包裝袋肆只均沒收銷燬；扣案之手
機壹支、電子磅秤壹臺、分裝袋壹包均沒收；未扣案之犯罪所得
共計新臺幣玖拾壹萬伍仟元沒收，於全部或一部不能沒收或不宜
執行沒收時，追徵其價額。
    事  實
吳驊珉明知甲基安非他命為毒品危害防制條例第2條第2項第2款
所列管之第二級毒品，依法不得持有及販賣，竟為以下行為：
㈠、基於販賣第二級毒品以營利之犯意，於附表所示之時地，以
    附表所示之方式，販賣第二級毒品甲基安非他命予劉鴻宇。
㈡、基於持有第二級毒品甲基安非他命純質淨重20公克以上之犯
    意，於110年7月29日前某時，在不詳地點，向真實姓名年籍
    不詳之人取得甲基安非他命4包（純質淨重為40.9711公克）
    而持有之。嗣經警於110年7月29日持本院核發之搜索票，前
    往吳驊珉位於桃園市○○區○○路00號3樓住處進行搜索而查獲
    吳驊珉，並扣得甲基安非他命4包（驗前淨重合計47.327公
    克，純質淨重合計40.9711公克）、手機（型號為IPHONE7）
    1支、電子磅秤1臺及分裝袋1包。
    理  由
壹、程序方面：
一、供述證據部分：
    按被告以外之人於審判外之言詞或書面陳述，除法律有規定
    者外，不得作為證據。又被告以外之人於審判外之陳述，雖
    不符合同法第159條之1至第159之4之規定，但經當事人於審
    判程序同意作為證據，法院審酌該言詞陳述或書面陳述作成
    時之情況，認為適當者，亦得為證據；而當事人、代理人或
    辯護人於法院調查時，知有該等不符合同法第159條之1至第
    159條之4之不得為證據之情形，而未於言詞辯論終結前聲明
    異議者，視為有前項之同意，刑事訴訟法第159條之5定有明
    文。查本判決所引用之被告吳驊珉以外之人於審判外之陳述
    ，被告及辯護人於本院審理時均表示沒有意見，本院審酌上
    開證據資料製作時之情況，尚無違法不當及證明力明顯過低
    之瑕疵，亦認為以之作為證據應屬適當，依刑事訴訟法第15
    9之5第1項之規定，認前揭證據資料有證據能力。
二、非供述證據部分：
    至於卷內所存經本院引用為證據之非供述證據部分，與本件
    待證事實間均具有關連性，且無證據證明係公務員違背法定
    程序所取得，是依刑事訴訟法第158條之4之反面解釋，自有
    證據能力。
貳、實體方面：
一、認定事實所憑證據及理由：
　　上開犯罪事實，業據被告吳驊珉於警詢、偵訊及審理中坦承
    不諱，核與證人劉鴻宇、陳丁蕙於警詢及偵查中證述情節相
    符，復有中國信託商業銀行股份有限公司110年4月14日中信
    銀字第110224839092443號函暨交易明細、iMessage通訊軟
    體對話記錄翻拍照片、iMessage通訊軟體對話鑑識紀錄、臺
    北市政府警察局萬華分局偵查隊搜索扣押筆錄、扣押物品目
    錄表、現場照片、交通部民用航空局航空醫務中心航藥艦字
    第0000000號、第0000000Q號毒品鑑定書在卷可參（見110 
    年度他字第3388號卷一第25至33頁、第53至64頁、第77至28
    3頁、第285至428頁、110年度他字第3388號卷二第75至87頁
    、110年度偵字第27788號卷第17至31頁、第49至54頁、第14
    1至143頁、第287至299頁、第333至335頁、第367至370 頁
    、第379至380頁、本院卷第47至51頁、第79至82頁、第101
    至114頁），足認被告之自白確與事實相符，是被告確有販
    賣及逾量持有第二級毒品，甚為明顯。本案事證明確，被告
    之犯行洵堪認定，應依法論科。
二、論罪科刑：
㈠、新舊法之比較：
　　按行為後法律有變更者，適用行為時之法律，但行為後之法
    律有利於行為人者，適用最有利於行為人之法律，刑法第2
    條第1項定有明文。被告於如附表編號一行為後，毒品危害
    防制條例於109年1月15日經總統公布修正，並於109年7月15
    日施行生效。修正前之毒品危害防制條例第4條第2項原規定
    ：「製造、運輸、販賣第二級毒品者，處無期徒刑或七年以
    上有期徒刑，得併科新臺幣一千萬元以下罰金。」，修正後
    之條文則為：「製造、運輸、販賣第二級毒品者，處無期徒
    刑或十年以上有期徒刑，得併科新臺幣一千五百萬元以下罰
    金。」，同條例第17條第2項原規定「犯第四條至第八條之
    罪於偵查及審判中均自白者，減輕其刑。」，修正後之條文
    則為「犯第四條至第八條之罪於偵查及歷次審判中均自白者
    ，減輕其刑。」，經比較修正前後之法律，應以被告行為時
    之法律即修正前之毒品危害防制條例第4條第2項及第17條第
    2項對被告較為有利。
㈡、核被告於附表編號一所為，係犯修正前毒品危害防制條例第4
     條第2 項販賣第二級毒品罪，於附表編號二至七所為，均
    係犯毒品危害防制條例第4 條第2 項販賣第二級毒品罪，於
    犯罪事實㈡所為，係犯毒品危害防制條例第11條第4 項逾量
    持有第二級毒品罪。被告販賣本案毒品前持有本案毒品之低
    度行為，為本案販賣第二級毒品之高度行為所吸收而不另論
    罪。被告所犯如附表編號一至七所示販賣第二級毒品犯行，
    及犯罪事實㈡逾量持有第二級毒品犯行，犯意各別，行為互
    殊，應予分論併罰。
㈢、被告前因施用毒品案件，經本院以103年度審簡字第212號判
    決判處有期徒刑5月，於105年7月25日執行完畢乙節，有臺
    灣高等法院被告前案紀錄表附卷可據，是其於有期徒刑執行
    完畢後，5年以內故意再犯本案附表編號一至七有期徒刑以
    上之各罪，均為累犯，本院依司法院大法官釋字第775號解
    釋意旨，考量被告構成累犯之前案，與本案罪名、犯罪類型
    均與毒品有所關聯，足顯被告對刑之執行不知悔改，且對刑
    罰之反應力亦屬薄弱，此次加重最低本刑，對其人身自由所
    為之限制自無過苛之侵害，是認應依刑法第47條第1項規定
    加重其刑。按刑法第65條第1項規定「無期徒刑不得加重」
    ，而依修正前或修正後毒品危害防制條例第4條第2項販賣第
    二級毒品皆訂有「無期徒刑」之法定本刑，故僅就法定本刑
    「有期徒刑」及「罰金」部分加重其刑。至被告所犯如犯罪
    事實㈡所示逾量持有第二級毒品部分，依卷內事證無法查知
    被告持有第二級毒品之確切日期，無法排除其於110年7月25
    日後即於前案上開有期徒刑執行完畢後，5年後始取得持有
    之，故此部分不以累犯論處。
㈣、本案被告於偵查及本院審理中就如附表所示販賣第二級毒品
    犯行，已明白坦認而為自白，是就其如附表編號一所為，應
    依修正前毒品危害防制條例第17條第2項規定，減輕其刑，
    就其如附表編號二至七所為，應依毒品危害防制條例第17條
    第2項規定，減輕其刑。
㈤、按刑法第59條規定之酌量減輕其刑，必須犯罪另有特殊之原
    因與環境，在客觀上足以引起一般同情，認為即使予以宣告
    法定最低度刑，猶嫌過重者，始有其適用。此所謂法定最低
    度刑，固包括法定之最低本刑；惟遇有其他法定減輕之事由
    者，則應係指適用其他法定減輕事由減輕其刑後之最低度刑
    而言。倘被告別有法定減輕事由者，應先適用法定減輕事由
    減輕其刑後，猶認其犯罪之情狀顯可憫恕，即使科以該減輕
    後之最低度刑仍嫌過重者，始得適用刑法第59條規定酌量減
    輕其刑，最高法院100年度台上字第744號判決意旨可資參照
    。經查本案被告販賣第二級毒品之次數為7次，數量高達972
    .5公克，犯罪時間自109年3月至110年3月，長達1年，足見
    被告於本案之犯行並非一時失慮致罹刑典，且其販賣如此大
    量之毒品予他人，實已居於中、大盤商之地位，並非單純施
    用毒品者間之互通有無，又衡酌販賣毒品對社會風氣危害重
    大，而被告既有上開加重及減輕事由，而依刑法規定先加後
    減其刑，已再無量處最低刑度猶嫌過重或有何在客觀上引起
    一般同情及其犯罪之情狀顯可堪予憫恕之處，揆諸前揭說明
    ，自無刑法第59條酌減其刑規定之適用。
㈥、被告有上開加重及減輕事由，除法定刑無期徒刑部分外，爰
    依刑法第71條第1項規定先加後減其刑。
㈦、爰以行為人之責任為基礎，審酌被告無視國家杜絕毒品犯罪
    之禁令，竟為求一己私利而從事販賣第二級毒品之犯行，供
    應他人施用毒品之來源，對社會秩序及國人身體健康之危害
    甚鉅，且有滋生其他犯罪之可能，另亦持有逾量之第二級毒
    品，所為應予非難，惟念其犯罪之動機、目的、手段、販賣
    毒品之數量及犯後坦承犯行之態度，復兼衡於警詢中自陳高
    中肄業之智識程度、家庭經濟狀況勉持等一切情狀，量處如
    主文所示之刑，並定其應執行刑。
三、沒收：　　
㈠、扣案之白色透明結晶袋4包，經送驗結果，均檢出第二級毒品
    甲基安非他命成分，有上開交通部民用航空局航空醫務中心
    航藥艦字第0000000號、第0000000Q號毒品鑑定書在卷可考
    ，自屬毒品危害防制條例第2條第2項第2款所管制之第二級
    毒品，應依毒品危害防制條例第18條第1項前段規定宣告沒
    收銷燬之；又盛裝上開甲基安非他命之包裝袋，因與殘留其
    上之甲基安非他命無法析離，故應一併視為毒品，而應與所
    盛裝之甲基安非他命併予沒收銷燬。至鑑驗用罄之毒品部分
    ，業已滅失，爰不另宣告沒收銷燬，附此敘明。
㈡、犯毒品危害防制條例犯第4條至第9條、第12條、第13條或第1
    4條第1項、第2項之罪者，其供犯罪所用之物，不問屬於犯
    罪行為人與否，均沒收之，毒品危害防制條例第19條第1項
    定有明文。經查扣案之IPHONE7 手機1支、電子磅秤1臺、分
    裝袋1包、係供被告販賣第二級毒品犯行所用之物乙節，為
    被告所坦認（見本院卷第107頁），應依毒品危害防制條例
    第19條第1項規定宣告沒收。
㈢、被告販賣毒品予劉鴻宇7次，並收得毒品價金共91萬5,000元
    等情，業據被告供承在卷，並經證人劉鴻宇於警詢及偵查中
    證述明確，堪認被告因本案販賣毒品所獲犯罪所得應為91 
    萬5,000元，該犯罪所得未扣案，惟仍應依刑法第38條之1 
    第1 項前段規定宣告沒收，並依同條第3 項規定，於全部或
    一部不能沒收或不宜執行沒收時，追徵其價額。
㈣、至本案另扣得吸食器3個及現金8萬元等物，經本院依卷內事
    證審認與本案並無關聯，尚乏沒收之依據，是爰皆不予宣告
    沒收，併此敘明。
據上論斷，應依刑事訴訟法第299條第1項前段，判決如主文。
本案經檢察官林穎慶提起公訴，檢察官劉倍到庭執行職務。
中　　華　　民　　國　　111 　年　　1 　　月　　28　　日
                  刑事第八庭  審判長法  官  許雅婷
                                    法  官  徐雍甯
                                    法  官　郭書綺
以上正本證明與原本無異。
如不服本判決應於收受判決後20日內向本院提出上訴書狀，並應
敘述具體理由。其未敘述上訴理由者，應於上訴期間屆滿後20日
內向本院補提理由書(均須按他造當事人之人數附繕本)「切勿逕
送上級法院」。 
　　　　　　　　　　　　　　　     書記官　蔡忠晏　　　
中　　華　　民　　國　　111 　年　　1 　　月　　28　　日
附表：
編號 交易過程 罪名及宣告刑  一 劉鴻宇於民國109年3月27日前某時，以通訊軟體iMessage與被告聯繫欲購買毒品，雙方約定以新臺幣（下同）2萬8,000元之價格交易甲基安非他命1台（35公克）後，劉鴻宇即於109年3月27日6時43分許，前住被告位於桃園市○○區○○○街00號6樓之1住所，被告則當場交付甲基安非他命1台予劉鴻宇，並收取2 萬8,000元之現金。 吳驊珉犯販賣第二級毒品罪，累犯，處有期徒刑參年捌月。  二 劉鴻宇於109年7月24日，以通訊軟體iMessage與被告聯繫欲購買毒品，雙方約定以20萬元價格交易250公克甲基安非他命後，劉鴻宇即分別於109 年7月24日21時38分許、同日21時39分許，先以其名下中國信託商業銀行帳號000000000000號帳戶匯款10萬元、9萬元至被告所使用而由其母親謝馥璘所申辦之中國信託商業銀行帳號000000000000號帳戶中，後隨即前往被告位於桃園市○○區○○○街00號6樓之1住所，再交付1萬元現金予被告，被告則交付甲基安非他命共250公克予劉鴻宇。 吳驊珉犯販賣第二級毒品罪，累犯，處有期徒刑伍年伍月。  三 被告於109年10月6日13時14分許，以通訊軟體iMessage與劉鴻宇聯繫毒品交易事宜，雙方約定以18萬5,000元價格交易250公克甲基安非他命後，劉鴻宇即於109年10月10日7時36分許，前往被告位於桃園市○○區○○○街00號6樓之1住所，被告當場交付甲基安非他命共250公克予劉鴻宇，並收取18萬5,000元之現金。 吳驊珉犯販賣第二級毒品罪，累犯，處有期徒刑伍年伍月。  四 劉鴻宇於109年12月16日21時2分許，以通訊軟體iMessage與被告聯繫欲購買毒品，雙方約定以7萬7,000元價格交易甲基安非他命2台（70公克）後，劉鴻宇即於109年12月17日20時34分許，前往被告位於桃園市○○區○○○街00號6樓之1住所，被告當場交付甲基安非他命共70公克予劉鴻宇，劉鴻宇隨即再以其名下中國信託商業銀行帳號000000000000號帳戶匯款7萬7,000元至被告所使用而由其配偶陳丁蕙所申辦之中國信託商業銀行帳號000000000000號帳戶中。 吳驊珉犯販賣第二級毒品罪，累犯，處有期徒刑伍年貳月。  五 被告於110年1月6日15時55分許，以通訊軟體iMessage與劉鴻宇聯繫毒品交易事宜，雙方約定以13萬元價格交易甲基安非他命122.5公克後，劉鴻宇即於110年1月7日13時21分許，先以其名下中國信託商業銀行帳號000000000000號帳戶匯款10萬元至被告所使用、而由其母親謝馥璘所申辦之中國信託商業帳號000000000000號帳戶，被告再於110年1月8日9時許，前往劉鴻宇位於桃園市○○區○○路0 段000巷00號住所前，當場交付甲基安非他命共122.5公克予劉鴻宇，並收取剩餘價金3萬元。 吳驊珉犯販賣第二級毒品罪，累犯，處有期徒刑伍年肆月。  六 被告於110年1月23日23時50分許，以通訊軟體iMessage與劉鴻宇聯繫毒品交易事宜，雙方約定以13萬元價格交易甲基安非他命122.5公克後，劉鴻宇即於110 年1月24日3時50分許，先以其名下中國信託商業銀行帳號000000000000號帳戶匯款10萬元至被告所使用而由其配偶陳丁蕙所申辦之中國信託商業銀行帳號000000000000號帳戶中，於同（24）日9時許，前往被告位於桃園市○○區○○○街00號6樓之1住所，被告當場交付甲基安非他命共122.5公克予劉鴻宇，劉鴻宇再於同（24）日9時19分許匯款剩餘價金3萬元至陳丁蕙上開中國信託商業銀行帳戶中。 吳驊珉犯販賣第二級毒品罪，累犯，處有期徒刑伍年肆月。  七 被告於110年3月20日19時40分許，以通訊軟體iMessage與劉鴻宇聯繫毒品交易事宜，雙方約定以16萬5,000 元價格交易甲基安非他命122.5公克後，劉鴻宇即分別於110年3月21日0時19分許、同日0時20分許，先以其名下中國信託商業銀行帳號000000000000號帳戶各匯款10萬元至被告所使用而由其母親謝馥璘所申辦之中國信託商業帳號000000000000號帳戶，被告遂於當（21）日前往劉鴻宇位於桃園市○○區○○路0段000巷00號10樓住所，當場交付甲基安非他命共122.5公克予劉鴻宇，嗣因被告發現劉鴻宇匯入之金額超過約定之買賣價金，即於110 年3月22日8時57分許，以其配偶陳丁蕙所申辦之中國信託商業銀行帳號000000000000號帳戶匯款3萬5,000 元至劉鴻宇上開中國信託商業銀行帳戶。 吳驊珉犯販賣第二級毒品罪，累犯，處有期徒刑伍年肆月。